【裁判字號】    89,易,3106
【裁判日期】    891220
【裁判案由】    違反動產擔保交易法
【裁判全文】
臺灣臺中地方法院刑事判決                        八十九年度易字第三一六號
    公  訴  人  台灣台中地方法院檢察署檢察官
    被      告  丙○○
右列被告因違反動產擔保交易法案件，經檢察官提起公訴（八十九年度偵字第一三八
二七號），本院判決如左：
    主  文
丙○○無罪。
    理  由
一、公訴意旨略以：被告丙○○於民國八十八年十月二十日，以動產擔保交易附條件
    買賣之方式，向甲○○○機車租賃有限公司（下稱甲○○○公司）購買車牌號碼
    ＹＪＣ–二一八號機車一輛，為動產擔保交易之債務人。約定總價金新台幣（下
    同）七萬零二百元，分九期給付，每月一期，每月十四日付款，每期付款七千八
    百元，標的物存放地點為台中縣沙鹿鎮○○路五號。在價金未付清之前，標的物
    所有權仍屬於出賣人所有，買受人僅得依約占有使用，不得任意遷移或為其他處
    分。詎丙○○在取得標的物之後，僅繳付至八十九年三月份之分期價金，尚欠三
    萬一千二百元未繳，即拒不付款，且意圖為自己不法之利益，於八十九年四月間
    起，將該標的物遷移逃匿不知去向，致出賣人追索無著受有損害，因認被告丙○
    ○涉犯動產擔保交易法第三十八條罪嫌等語。
二、按犯罪事實應依證據認定之，無證據不得推定其犯罪事實，刑事訴訟法第一百五
    十四條定有明文。又刑事訴訟法上所謂認定犯罪事實之證據，係指足以認定被告
    確有犯罪行為之積極證據而言，該項證據自須適合於被告犯罪事實之認定，始得
    採為斷罪資料；如未能發現相當證據，或證據不足以證明，自不能以推測或擬制
    之方法，以為裁判之基礎；告訴人之告訴係以使被告受刑事訴追為目的，是其陳
    述是否與事實相符，仍應調查其他之證據以資審認，最高法院二十九年上字第三
    一０五號、四十年台上字第八十六號、五十二年台上字第一三○○號分別著有判
    例可資參照。
三、查本件公訴人認被告丙○○涉有前開違反動產擔保交易法罪嫌，無非以被告丙○
    ○未付清價款，又將標的物遷移離開原約定存放地點等情為其主要論據，並提出
    附條件買賣契約書、營利事業登記證影本各一份為證。訊據被告丙○○固不諱言
    有於八十八年十月二十日以附條件買賣方式向告訴人購買機車，並約定標的物存
    放地點為其原在台中縣沙鹿鎮○○路五號之工作地點之事實，惟堅決否認有何擅
    自遷移動產擔保標的物之犯行。辯稱：因伊於八十九年二月九日入伍服役，始行
    離開台中縣沙鹿鎮○○路五號之工作地點，伊將上開機車交付伊弟乙○○保管使
    用，並囑付乙○○繼續繳納上開分期付款價金，實無擅自遷移之犯意等語。經查
    ，被告丙○○確於八十九年二月九日入伍服役，有兵役資料在卷可按，其於入伍
    服役前均有按期繳款一節，亦據告訴代理人林金蓮陳明無誤，足見被告丙○○所
    辯其入伍服役後，係因其弟未續予付款，其並無為自己不法利益而擅自遷移標的
    物之犯行等語，應屬實在；再衡以被告丙○○事後立即與告訴人達成和解，並付
    清所欠價款，有和解書一份附卷可參，益見被告丙○○確無為自己不法利益而擅
    自遷移標的物之意圖。此外，復查無其他積極證據足資證明被告丙○○有公訴人
    所指訴違反動產擔保交易法之犯行，不能證明被告犯罪，應為被告丙○○無罪之
    諭知。
據上論斷，應依刑事訴訟法第三百零一條第一項判決如主文。
中      華      民      國    八十九    年     十二     月     二十     日
                                    台灣台中地方法院刑事第七庭
                                        法  官  林  宗  成
右正本證明與原本無異。
如不服本判決，應於判決送達後十日內向本院提出上訴狀，上訴於臺灣高等法院臺中
分院( 須附繕本 )。
                                        書記官
中      華      民      國    八十九    年     十二     月     二十一   日


司法院資訊處製作；財團法人民間司法改革基金會備份。
